【裁判字號】    97,重訴,88
【裁判日期】    980612
【裁判案由】    毒品危害防制條例等
【裁判全文】
臺灣高雄地方法院刑事判決              97年度重訴字第88號
公  訴  人  臺灣高雄地方法院檢察署檢察官
被      告  丁○○
義務辯護人          張蓉成律師
上列被告因毒品危害防制條例等案件，經檢察官提起公訴（97年度
偵緝字第2650號），本院判決如下：
    主  文
丁○○共同運輸第一級毒品，處無期徒刑，褫奪公權終身。扣案
之海洛因陸包（不含包裝袋，其中參包，合計淨重壹仟陸佰肆拾
壹點肆柒公克；另參包，合計淨重壹仟柒佰貳拾玖點陸貳公克）
，均沒收銷燬之。扣案之「MILO」、「NESCAFE 」、「OVALTINE
」包裝袋共陸個，透明塑膠袋拾貳個，鎖頭貳個（含鑰匙貳支）
及TSD 牌門號0000000000號行動電話壹支（含SIM 卡壹枚、序號
：000000000000000 號），均沒收；未扣案之行李箱及塑膠袋各
貳個，均沒收，如全部或一部不能沒收時，追徵其價額。
    事  實
一、丁○○（綽號姐仔，為乙○○之同居女友）有販毒前科，與
    丙○○（經台灣高等法院高雄分院判處無期徒刑，尚未確定
    ）、邱鳳英、乙○○（綽號大胖仔，上述2 人由臺灣高雄地
    方法院檢察署另案通緝中）及真實姓名年籍不詳之泰籍成年
    男子，均明知海洛因係毒品危害防制條例第2 條第2 項第1
    款所定之第一級毒品，不得任意持有及運輸，且為行政院依
    據懲治走私條例第2 條第4 項授權公告之管制進出口物品，
    不得私運進口，竟共同基於運輸第一級毒品海洛因及私運管
    制物品進口之犯意聯絡，欲自泰國私運第一級毒品海洛因進
    入臺灣，由乙○○尋覓可至泰國地區接運海洛因，再搭乘飛
    機夾帶海洛因回臺之人。於民國96年2 月間，甲○○（經丁○○引介而認識乙○○）及戊○○（上述2 人業經臺灣高等
    法院高雄分院分別判處有期徒刑20年確定）因家中經濟欠佳
    欲續向乙○○借款，乙○○在丁○○陪同下，即以各新臺幣
    （下同）300,000 元及提供機票、食宿費用，且免除戊○○
    前所負債務20,000元之代價，共同雇用基於共同運毒犯意之
    甲○○及戊○○，藉旅遊名義至泰國曼谷接運海洛因，再搭
    機運輸海洛因回臺，另推由丙○○與邱鳳英代湊該甲○○、
    戊○○2 人出國旅費30,000元，丙○○並負責至泰國交付海
    洛因予該2 人；俟甲○○將照片交予乙○○辦理護照、戊○○自行辦妥護照交予乙○○轉交丁○○，丁○○詢問旅行社
    相關事宜後，即透過邱鳳英持上開2 人之護照前往位於高雄
    市之五福旅行社，為甲○○、戊○○2 人報名參加「金鑽泰
    國—天使夢幻遊蹤6 日（96年3 月23日至3 月28日）」旅行
    團，並繳清團費。嗣於96年3 月22日中午某時，乙○○以電
    話通知甲○○將於翌日出國接運毒品，要求甲○○前往其位
    於高雄縣鳳山市○○路之租屋處，並於同日下午2 時許，開
    車搭載甲○○至高雄縣岡山鎮○○路陽明公園與邱鳳英及戊○○見面，商討於翌日上午如何聯絡、出發至機場及返臺後
    會有人在機場接應等細節，並重申事成之後，會給付2 人各
    300,000 元之酬勞。謀議既定，當（22）日晚上甲○○先投
    宿在高雄縣鳳山市○○路「春天酒店」，96年3 月23日上午
    6 時30分許，由邱鳳英開車至上開公園搭載戊○○，再至前
    開酒店搭載甲○○，一同前往高雄市小港區小港機場（下稱
    小港機場），行經小港機場附近某處路邊，停車與丙○○會
    合，邱鳳英並交付其所有TS D牌門號0000 000000 號行動電
    話1 支（內含SIM 卡1 枚）予戊○○，丙○○則要求甲○○
    與戊○○到達泰國後須在晚間開啟行動電話，並告知會主動
    與渠等聯絡，丙○○由金門入境大陸地區，並於晚間撥入上
    開行動電話與甲○○及戊○○聯絡，確認渠等已抵達泰國，
    即於次（24）日自大陸地區入境泰國；嗣於同年3 月27 日
    晚上10時許，丙○○再次撥入上開行動電話與甲○○聯絡，
    同（27）日晚上11時許，在泰國某飯店內，由丙○○與上開
    不詳姓名之成年泰籍男子，將海洛因2 袋（每袋均裝有以「
    MILO」、「NESCAFE 」、「OVALTINE」等食品包裝袋包裹之
    海洛因各1 包，各包裝袋內之海洛因，又各以2 個透明塑膠
    袋包裝；海洛因總數共計6 包，其中3 包，合計淨重1641.4
    7 公克，空包裝總重12.35 公克，純度78.57 ％，純質淨重
    1289.70 公克；另3 包，合計淨重17 29.62公克，空包裝總
    重10.79 公克，純度78.57 ％，純質淨重1358.9 6公克）交
    付甲○○，甲○○回到與戊○○同住之房間後，即轉交1 袋
    （即3 包）海洛因給戊○○，同年月28日上午搭機返臺前，
    其2 人各自將1 袋（內各裝有3 包）海洛因置於其所有之行
    李箱內，由甲○○將其與戊○○行李箱拉上拉鍊、上鎖，並
    放在房間門口，由不知情之飯店服務生及航運人員搬運後，
    隨即搭乘立榮航空股份有限公司B7082 號班機，於同（28）
    日下午6 時30分許，自小港機場入境返臺。
二、嗣經警實施通訊監察，得知甲○○及戊○○運輸毒品入境，
    而由海關人員留置嚴查，當場在甲○○行李中查扣海洛因1
    袋（內裝有3 包，合計淨重1729.62 公克，空包裝總重10.7
    9 公克，純度78.57 ％，純質淨重1358.96 公克），在戊○○行李中查扣海洛因1 袋（內裝有3 包，合計淨重1641.47
    公克，空包裝總重12.35 公克，純度78.57 ％，純質淨重12
    89.70 公克），並扣得甲○○、戊○○所有供共同運輸海洛
    因使用之鎖頭（含鑰匙各1 支）各1 個，丙○○所有供甲○○、戊○○共同運輸海洛因所使用之「MILO」、「NESCAFE
    」、「OVALTINE」之外包裝袋各2 個、透明塑膠袋12個，及
    上開邱鳳英所有交付戊○○之TSD 牌門號0000000000號行動
    電話1 支（含SIM 卡1 枚，序號：000000000000000 號）；
    復經警循線追查，於97年4 月29日上午10時許，在金門縣尚
    義機場旅客入境大廳查獲丙○○，並扣得丙○○所有之護照
    1 本、臺胞證1 本、NOKIA 牌門號0000000000號行動電話1
    支（含SIM 卡1 枚，序號000000000000000 號），丁○○另
    因販毒案判刑確定經通知執行未到案而遭通緝，於97年11月
    12日遭查獲。
三、案經高雄市政府警察局移送臺灣高雄地方法院檢察署檢察官
    偵查起訴。
    理  由
壹、程序事項：
一、按被告以外之人於偵查中向檢察官所為陳述，除顯有不可信
    之情況者外，得為證據，刑事訴訟法第159 條之1 第2項 定
    有明文。偵查中對被告以外之人所為之偵查筆錄，性質上係
    屬傳聞證據。惟現階段刑事訴訟法規定檢察官代表國家偵查
    犯罪、實施公訴，依法其有訊問被告之權，證人且須具結，
    而實務運作時，檢察官偵查中向被告以外之人所取得之陳述
    ，原則上均能遵守法律規定，不致違法取供，其可信度極高
    ，職是，本件證人即共同正犯甲○○、戊○○於偵查中檢察
    官均以證人身分予以訊問，並經依法具結在卷，並無證據顯
    示檢察官在偵查時有不法取供之情形，亦查無證據顯示有顯
    不可信之情況，又被告及其辯護人雖認證人甲○○與戊○○
    於偵查中之證述，未經被告對質、詰問，且為審判外之陳述
    而不具證據能力，惟其等於本院審理時到庭結證，而經被告
    及辯護人對質、詰問，被告之對質、詰問權業已獲充分保障
    。是揆諸前揭說明，上開證人於偵查中之證述，均具有證據
    能力，是以被告丁○○之辯護人為被告主張：甲○○、戊○○之偵查筆錄為審判外之陳述，無證據能力（見本院卷第28
    頁）等語，應不足採。
二、按被告以外之人於審判外之言詞或書面陳述，除法律有規定
    者外，不得作為證據，刑事訴訟法第159 條第1 項固定有明
    文。然被告以外之人於審判外之陳述，雖不符同法第159 條
    之1 至之4 等4 條規定，而經當事人於審判程序同意作為證
    據，法院審酌該言詞陳述或書面陳述作成時之情況，認為適
    當者，亦得為證據，同法第159 條之5 第1 項亦定有明文。
    本件辯護人否認證人甲○○、戊○○於警詢所為陳述之證據
    能力，惟該2 人之警詢陳述，與其等於本院審理時到庭證述
    尚無明顯歧異，亦無引用其警詢陳述之必要；至本判決所引
    用其他被告以外之人審判外之言詞或書面陳述，其性質雖屬
    傳聞證據，且查無符合同法第159 條之1 至之4 等前4 條之
    情形，惟經檢察官、被告、辯護人於審判程序同意作為證據
    ，本院審酌該言詞陳述及書面陳述作成時之情況，未見有何
    不適當之情形，且與本件被告犯行具關聯性，故依前開規定
    ，認均得為證據。
貳、實體事項:
一、訊據被告丁○○矢口否認有何共同運毒入境之犯行，辯稱:
    伊雖與乙○○為同居關係，但戊○○與乙○○在伊住處談論
    運輸毒品事宜時，伊在場但並未參與或認真聽聞該2 人所商
    議之運輸毒品事宜，且本件僅有甲○○、戊○○之偵訊供述
    而已，並無其他積極具體之證據證明伊有參與運輸毒品行為
    云云。
二、經查：
（一）證人即共犯甲○○、戊○○於上開96年3 月28日下午6 時
      30 分 搭機運輸第一級毒品海洛因由泰國抵台經警查獲之
      事實，業據證人甲○○、戊○○於本院審理時證述在卷，
      該2人 於通關時，經海關人員留置嚴查，而分別在甲○○
      行李箱中查扣以「MILO」、「NESCAFE 」、「OVAL TINE
      」之外包裝袋包裝之第一級毒品海洛因1 袋（內裝有3 包
      ，合計淨重17 29.62公克）；在戊○○行李箱中查扣以「
      MILO 」 、「NESCAFE 」、「OVALTINE」之外包裝袋包裝
      之第一級毒品海洛因1 袋（內裝有3 包，合計淨重1641.
      47公克），並扣得甲○○、戊○○所有供共同運輸海洛因
      使用之鎖頭（含鑰匙各1 支）各1 個之情事。復有財政部
      高雄關稅局高雄機場分局96年3 月28日（96）高機移字第
      007 、008 號函、高雄關稅局扣押貨物、運輸工具收據及
      搜索筆錄、台南市警察局第四分局扣押書、扣押物品收據
      、照片、五福旅行社旅遊行程資料、、團體名單、分房表
      及護照影本在卷可參（警卷1 第16頁至第19頁、第22頁至
      第24之1 頁、第26頁、第30頁至第38頁、第56頁第61頁）
      ；並有其2 人入境時當場扣押之白色粉末6 包，經本院另
      案送驗鑑定結果，均含有海洛因成分，其中3 包，合計淨
      重1641.47 公克，空包裝總重12.35 公克，純度78.57 ％
      ，純質淨重12 89.70公克；另3 包，合計淨重1729.62 公
      克，空包裝總重10.79 公克，純度78.57 ％，純質淨重13
      58.96 公克，此有法務部調查局96年5 月11日調科壹字第
      09623 041170號、第00000000000 號鑑定書附卷可憑（96
      年偵字第9052號卷第64-65 頁），是此部分事實，堪以認
      定。
（二）又證人即共犯甲○○、戊○○2 人之運輸、私運毒品動機
      、何時決議運輸毒品、與「大胖仔」（即乙○○）及乙○○之同居女友即被告丁○○（綽號姐仔）接洽運輸毒品過
      程、謀議之經過，及「瘦瘦男子」（即丙○○）在泰國交
      付毒品之經過之事實，業據證人即共同被告甲○○於本院
      另案審理時供稱：於95年間經由朋友介紹認識「阿姐」，
      「阿姐」與「大胖仔」係同居關係（指被告丁○○與乙○○），96年2 月中下旬，因為母親腿受傷須醫治，所以前
      往鳳山交流道瑞隆路附近某山葉機車行4 樓欲向「大胖仔
      」借10萬元，「大胖仔」問伊是否願意為其從國外帶愷他
      命回國（關於毒品係凱他命或海洛因部分詳後述），報酬
      為30萬元，伊在辦護照前2 日才應允，並交付照片予「大
      胖仔」代辦護照。伊之後介紹戊○○向「大胖仔」借錢，
      並將戊○○的電話號碼給「大胖仔」。96年3 月22日，伊
      前往瑞隆路某山葉機車行4 樓找「大胖仔」時，「大胖仔
      」即告知翌日要去泰國運輸毒品返台一事，並告知戊○○
      也要一起出國帶東西回來。當日「大胖仔」開車載伊至高
      雄縣岡山鎮找戊○○，討論23日早上要如何聯絡、出發，
      當晚住在高雄縣瑞隆路的春天酒店。96年3 月23日早上「
      阿姐」（指邱鳳英）開車搭載戊○○至春天飯店接伊，再
      至高雄市小港區某處與「瘦瘦男子」見面，「阿姐」將1
      支行動電話交給戊○○，並告知到泰國後將該行動電話開
      機，「瘦瘦男子」會主動聯絡，之後「阿姐」載伊與戊○○至小港機場與旅行社人員會合出國；抵達泰國後，「瘦
      瘦男子」有撥打該行動電話與伊及戊○○聯絡，96年3 月
      27日晚上10時許，「瘦瘦男子」撥打行動電話與伊相約當
      日晚上11時30分許，在飯店樓下交付毒品，同日晚上11
      時30分許，「瘦瘦男子」在飯店外面交給伊2 袋各3 包，
      回到飯店房間後，依就將其中1 袋放在戊○○之行李箱上
      ，伊與戊○○出國的團費及在泰國的花費都是由「大胖仔
      」等人支付等語明確（96年偵字第9052號卷第55頁；本院
      96年重訴字第75號卷第47-48 頁、第228 -233頁）。且經
      證人即共犯戊○○於本院另案審理時證稱：96年2 月間某
      日，先向「大胖仔」借2 萬元，同年2 月底，又向「大胖
      仔」借錢時，「大胖仔」表示如果伊願意為其至大陸攜帶
      毒品返台，除所欠之借款不用還，還有30萬元之報酬，出
      國的費用由「大胖仔」支付。96年3 月初決定要替「大胖
      仔」拿毒品回國，「大胖仔」要伊先辦好護照，之後伊將
      護照交給「大胖仔」時，「大胖仔」還有再借伊2 萬元。
      96年3 月22日下午2 時許，伊與甲○○、「大胖仔」及「
      阿姐」（邱鳳英）在高雄縣岡山鎮○○路陽明公園見面，
      約定23日上午在陽明公園等「阿姐」開車來接送等語明確
      （本院96年重訴字第75號卷第232 -234頁）。又甲○○於
      本院審理時亦証稱: 是乙○○叫我們去泰國運輸毒品，護
      照是乙○○辦的，認識丁○○，她與乙○○是同居關係；
      乙○○要我去運毒時丁○○當時在場，但沒有說話，談價
      錢時丁○○在場，她知道我們要去泰國運毒，她當時在摺
      做元寶的金紙等語（本院卷第71-72 頁），又證人即戊○○於本院審理時亦証稱: 當時我與乙○○、甲○○、丁○○都在場，丁○○有幫我們打一通電話給一個女生，該女
      生在旅行社上班，我與乙○○、甲○○、丁○○在乙○○
      租的房間談運毒的事情，丁○○應該沒有出意見，我的護
      照是乙○○後來叫我自己去辦的，因為旅行社連絡後都沒
      有下聞，是乙○○叫丁○○打電話的，丁○○說她認識一
      個旅行社的，乙○○就要她打電話問看看，是丁○○跟那
      個旅行社的人聯絡的，丁○○問他說: 以前有護照，但時
      間過了可不可以辦理，對方說可以再辦，我只聽到這樣等
      語（本院卷第74-75 頁），其2 人於本院另案以及本院審
      理中經以證人身份交互詰問後，彼此證述之情節互相一致
      ，雖甲○○之護照係由乙○○辦理而對丁○○有無打電話
      給旅行社詢問有關辦理護照一事記憶無法清晰，然其與戊○○均証稱被告丁○○在旁聽聞且知悉本件販毒案，如丁○○係毫無犯意之第三人，則以販毒之事關重大，有其機
      密而言，乙○○又豈有讓不相關而毫無犯意之第三人隨意
      在旁聽聞之理，丁○○如無共同販毒之意，則又豈有聽從
      乙○○而撥打電話給旅行社替戊○○詢問有關護照過期應
      如何處理之事宜，證人戊○○於偵查、本院審理時均一致
      供稱丁○○有叫人幫忙辦理護照之情（97年偵字第17321
      號卷第8 頁），其與丁○○毫無怨隙，實無攀誣之理，並
      有內政部警政署國人入出境資料1 份在卷可稽，證人甲○○、戊○○之供述，堪予採信。
（三）另外，乙○○於甲○○、戊○○2 人出國前一日即96年3
      月22日中午某時，曾以電話通知甲○○將於翌日出國，並
      要甲○○前往其位於高雄縣鳳山市○○路之租屋處，且於
      同日下午2 時許，開車搭載甲○○至高雄縣岡山鎮○○路
      陽明公園與邱鳳英及戊○○見面，商討於翌日上午如何聯
      絡、出發至機場及返臺後會有人在機場接應等細節，並重
      申事成之後，會給付2 人各300,000 元之酬勞；當晚甲○○先投宿在高雄縣鳳山市○○路「春天酒店」，隔日上午
      6 時30分許，由邱鳳英開車至上開公園搭載戊○○，再至
      前開酒店搭載甲○○，一同前往高雄市小港區小港機場入
      境泰國；於同年3 月27日晚上丙○○以上開行動電話與甲○○聯絡，同27日晚上11時許，在泰國某飯店內，由丙○○與上開不詳姓名之成年泰籍男子，將海洛因2 袋共計6
      包交付甲○○，甲○○回到與戊○○同住之房間後，即轉
      交1 袋即3 包海洛因給戊○○，搭機返臺前，其2 人各自
      將1 袋（內各裝有3 包）海洛因置於其所有之行李箱內，
      由由不知情之飯店服務生及航運人員搬運後搭機返台等情
      ，為證人乙○○、戊○○於本院另案96年度重訴字第75號
      審理中供明，互核相符，有上開卷證在卷足憑，此外復有
      另案扣押之丙○○所有之護照1 本、臺胞證1 本，及另案
      扣押之海洛因6 包（不含包裝袋，其中3 包，合計淨重16
      41點47公克；另3 包，合計淨重1729點62貳公克）、「MI
      LO」、「NESCAFE 」、「OVALTINE」包裝袋共6 個，透明
      塑膠袋12個，鎖頭2 個（含鑰匙貳支）及TSD 牌行動電話
      1 支（含SIM 卡1 枚、序號：000000000000000 號）足佐
      ，本件事證明確，被告所辯無非卸責之詞，當無可採。應
      依法論科。
三、論罪科刑：
（一）按海洛因係毒品危害防制條例第2 條第2 項第1 款所定之
      第一級毒品，並為行政院依據懲治走私條例第2 條第3 項
      授權公告之「懲治走私條例公告管制物品項目及其數額」
      甲類管制進出口物品第4 項所列之毒品，不得運輸，亦不
      得私運進口。次按共同實施犯罪行為之人，在合同意思範
      圍以內，各自分擔犯罪行為之一部，相互利用他人之行為
      ，以達其犯罪之目的者，即應對於全部所發生之結果，共
      同負責；且共同正犯之意思聯絡，原不以數人間直接發生
      者為限，即有間接之聯絡者，亦包括在內。如甲分別邀約
      乙、丙犯罪，雖乙、丙間彼此並無直接之聯絡，亦無礙於
      其為共同正犯之成立。是核被告所為，係犯毒品危害防制
      條例第4 條第1 項之運輸第一級毒品罪及懲治走私條例第
      2 條第1 項之私運管制物品進口罪。其持有海洛因之低度
      行為，應為運輸之高度行為所吸收，不另論罪。被告與邱
      鳳英、乙○○、丙○○、不詳之成年泰籍男子、甲○○及
      戊○○間就上開犯行，有犯意聯絡及行為分擔，應論以共
      同正犯。又被告利用不知情之旅館服務生及航運人員，遂
      行運輸毒品入境之犯行，為間接正犯。再被告以一行為同
      時觸犯上開2 罪名，為想像競合犯，應依刑法第55條之規
      定，從一重之運輸第一級毒品罪處斷。審酌被告明知海洛
      因毒品對於人體健康危害至鉅，向為政府嚴令禁絕流通，
      竟共同自泰國運輸第一級毒品海洛因返台，所運輸之海洛
      因毒品淨重合計達3371.09 公克之多，純度更高達78.5 7
      ％，數量龐大，純度精良，倘流出市面，嚴重危害社會治
      安及他人健康，所造成之潛在危害甚鉅，衡情並無何等足
      以引起一般同情之客觀情狀而應予以憫恕之情形，且於警
      詢及偵、審中均飾詞否認，難認有何悔意，且被告已有販
      毒前科，有本院被告前案紀錄表1 份附卷可稽，更無何情
      輕法重而得以刑法第59條酌減其刑規定適用之餘地，雖被
      告尚未獲利，本院考量後爰仍量處無期徒刑，並依刑法第
      37 條 第1 項之規定，宣告褫奪公權終身，以昭炯戒。
（二）另案扣案之海洛因6 包（不含包裝袋，其中3 包，合計淨
      重1641 .47 公 克，純度78.57 ％，純質淨重1289.70 公
      克；另3 包，合計淨重1729.62 公克，純度78.57 ％，純
      質淨重1358.9 6公克），係毒品危害防制條例第2 條第2
      項第1 款所列之第一級毒品，不問屬於犯人與否，均應依
      毒品危害防制條例第18條第1 項前段之規定，宣告沒收銷
      燬之；至鑑驗所耗損之毒品，既已費失，自無庸宣告沒收
      銷燬。另案扣案之「MILO」、「NESCAFE 」、「OVALTINE
      」包裝袋共6個，及該6 個包裝袋內各用以包裹海洛因之
      透明塑膠袋2 個，合計12個，具有防止海洛因裸露、潮濕
      之功能，並便於攜帶及運輸，均係共犯所有，供其運輸海
      洛因所用之物，及另案扣案之鎖頭2 個（含鑰匙2 支）、
      未扣案之行李箱2 個，均分別為共同正犯甲○○、戊○○
      2 人所有，供運輸海洛因所用之物，業據該2 人於另案供
      明在卷，復無證據足認行李箱業已滅失，均應依同條例第
      19條第1 項規定及共同犯罪行為應由共犯各負全部責任之
      理論宣告沒收；上開未扣案之行李箱2 個，如一部或全部
      不能沒收時，應追徵其價額。另另案扣案之上開海洛因6
      包，係以2個塑膠袋各分裝3 包，該塑膠袋2 個，雖未扣
      案，亦屬本件犯罪所用之物，惟無證據證明業已滅失，亦
      應依毒品危害防制條例第19條第1 項規定予以沒收，如一
      部或全部不能沒收時，應追徵其價額。又另案扣案之TSD
      牌行動電話1 支（序號：000000000000000 號），係由共
      犯邱鳳英交付戊○○用以聯絡接運毒品事宜，應為邱鳳英
      所有，業據戊○○於另案供明在卷（見本院96重訴字第75
      號卷第241 頁）。又該行動電話所用門號0000000000號之
      SIM 卡1 枚（預付卡），申請人雖為邱許清香於95年12月
      29日租購，並曾於96年3 月22日上午將該卡加值後，撥予
      電信公司867 而獲許通話，有臺灣大哥大股份有限公司雙
      向通聯資料查詢2 份在卷可參（見本院96重訴字第75號卷
      第111 頁），惟邱許清香係邱鳳英之母，其係民國22年12
      月6 日生，不識字，並於97年4 月17日死亡一節，有邱鳳
      英全戶戶籍資料、邱許清香除戶資料查詢結果各一紙可按
      （見本院97重訴字第33號卷二第151 、152 頁）。邱許清
      香於本件門號0000000000號SIM 卡1 枚95年12月29日租購
      及96年3 月22日上午將卡加值時，已為74歲之高齡老婦，
      且於1 年後死亡，足認當時健康非佳，又不識字，豈有親
      向電訊公司租購或事後加值該SIM 卡1 枚使用之理？而本
      件SIM 卡既由邱鳳英隨同扣案之TSD 牌行動電話1 支（序
      號：000000000000000 號）交由戊○○使用，該行動電話
      1 支為邱鳳英所有，已如前述，則本件SIM 卡1 枚（預付
      卡），衡情應係邱鳳英以其母邱許清香名義租購或加值而
      為邱鳳英所有已明。從而扣案之TSD 牌行動電話1 支（序
      號：000000000000000 號）及該行動電話門號0000000000
      號之SIM 卡1 枚（預付卡），既係邱鳳英所有供本件犯罪
      所用之物，應依毒品危害防制條例第19條第1 項規定及共
      犯各負全部責任之理論宣告沒收。
據上論斷，應依刑事訴訟法第299 條第1 項前段，毒品危害防制
條例第4 條第1 項（98年5 月20日修正前）、第18條第1 項前段
、第19條第1 項，懲治走私條例第2 條第1 項、第11條，刑法第
11條、第28條、第37條第1 項、第55條，判決如主文。
本案經檢察官己○○到庭執行職務。
中    華    民    國    98    年    6     月    12    日
               刑事第十三庭  審判長法  官  簡志瑩
                                   法  官  曾子珍
                                   法  官  呂明燕
以上正本證明與原本無異。
如不服本判決應於收受送達後10日內向本院提出上訴書狀，並應
敘述具體理由；如未敘述上訴理由者，應於上訴期間屆滿後20日
內向本院補提理由書（均須按他造當事人之人數附繕本）「切勿
逕送上級法院」。
中    華    民    國    98    年    6     月    12    日
                                   書記官  簡鴻雅
附錄：
毒品危害防制條例第4條第1項
製造、運輸、販賣第一級毒品者，處死刑或無期徒刑；處無期徒
刑者，得併科新臺幣1 千萬元以下罰金。
懲治走私條例第2條第1項
私運管制物品進口、出口逾公告數額者，處7 年以下有期徒刑，
得併科新臺幣3 百萬元以下罰金。


司法院資訊處製作；財團法人民間司法改革基金會備份。
